# 境外子公司土地使用权的问题

提问人：oyyc2018 时间：2021-11-08 23:33:06
回复： 之前有帖子回复：
根据《企业会计准则解释第 1 号》第二条规定：“中国境内企业设在境外的子公司在境外发生的交易或事项，境内不存在且受法律法规等限制或交易不常见，企业会计准则未作出规范的，可以将境外子公司已经进行的会计处理结果，在符合《企业会计准则–基本准则》的原则下，按照国际财务报告准则进行调整后，并入境内母公司合并财务报表的相关项目”。
中国境内不存在土地永久所有权的买卖交易。但在本案例中，该交易发生在境外，依据当地的法律是合法的。按照上述规定，可比照IFRS下对购入土地所有权交易的通常做法，将其确认为一项固定资产，后续不计提折旧。
想问下陈版，这个后续不计提折旧，对于国内合并报表是不是也是一致操作不计提？
另外是否对所得税有影响？因为国内关于折旧的税前扣除也是有规定的？

回答人：chenyiwei
1 、是。折旧是会计估计问题，境内外准则下对此处理一致。
2 、不应运用中国的税法来考虑折旧税前扣除问题，因为该土地和纳税主体都在境外，应依据当地税法规定判断。如果当地税法不允许对土地永久所有权计提折旧在税前扣除的，则不存在暂时性差异。